臺灣臺中地方法院刑事判決
111年度原交易字第43號
公  訴  人  臺灣臺中地方檢察署檢察官
被      告  陳春蘭



指定辯護人  本院公設辯護人梁乃莉  
上列被告因公共危險案件，經檢察官提起公訴（111年度偵字第2
4696號），本院判決如下：
    主    文
陳春蘭駕駛動力交通工具而吐氣所含酒精濃度達每公升零點二五
毫克以上，累犯，處有期徒刑陸月，併科罰金新臺幣貳萬元，徒
刑如易科罰金，罰金如易服勞役，均以新臺幣壹仟元折算壹日。
    犯罪事實
一、陳春蘭於民國111年5月3日下午2時許起至同日下午4時許止
    ，在臺中市后里區后里車站附近，飲用米酒若干後，其體內
    酒精成分尚未消退且吐氣酒精濃度達每公升0.25毫克以上，
    竟仍於同日下午約5時許，騎乘車牌號碼000-0000號普通重
    型機車上路。嗣於同日下午5時15分許，行經后里區九甲路
    與九甲七路口，因行車不穩而為警攔查，發覺其身上散發濃
    厚酒味，遂於同日下午5時41分許，對其施以吐氣酒精濃度
    測試，測得吐氣中酒精濃度值高達每公升1.29毫克，而查悉
    上情。
二、案經臺中市政府警察局大甲分局報告臺灣臺中地方檢察署檢
    察官偵查起訴。
　　理    由
一、證據能力部分：
    按被告以外之人於審判外之陳述，雖不符合刑事訴訟法第15
    9條之1至第159條之4之規定，但經當事人於審判程序同意作
    為證據，法院審酌該言詞陳述或書面陳述作成時之情況，認
    為適當者，亦得為證據。當事人、代理人或辯護人於法院調
    查證據時，知有第159條第1項不得為證據之情形，而未於言
    詞辯論終結前聲明異議者，視為有前項之同意，刑事訴訟法
    第159條之5定有明文。查本件判決認定犯罪事實所引用之被
    告陳春蘭以外之人於審判外之陳述，檢察官、被告及其辯護
    人迄至言詞辯論終結前均未聲明異議，且經本院審酌該等證
    據資料製作時之情況，並無違法不當及證明力明顯過低之瑕
    疵，堪認作為證據應屬適當，依上開規定，均具有證據能力
    。至於不具供述性之非供述證據，並無傳聞法則之適用，該
    等證據既無證據證明係公務員違背法定程序所取得，復經本
    院踐行調查證據程序，且與本案具有關聯性，亦均有證據能
    力。
二、認定犯罪事實之證據及理由：
    上揭犯罪事實，業據被告於警詢時、偵查中及審理時均坦承
    不諱，並有警員職務報告、臺中市政府警察局道路交通事故
    當事人酒精測定紀錄表、臺中市政府警察局舉發違反道路交
    通管理事件通知單、機車車籍資料附卷可稽，被告之自白與
    事實相符，足以採信，本案事證明確，其犯行足以認定。
三、論罪科刑之理由：
  ㈠核被告所為，係犯刑法第185條之3第1項第1款之駕駛動力交
    通工具而吐氣所含酒精濃度達每公升0.25毫克以上罪。
  ㈡被告前因酒後駕車公共危險案件，經本院以109年度沙原交簡
    字第86號判處有期徒刑4月、併科罰金新臺幣（下同）2萬元
    確定，徒刑部分於110年2月2日執行完畢等情，有其臺灣高
    等法院被告前案紀錄表1 份可佐，其於受徒刑之執行完畢後
    ，5 年以內故意再犯本件有期徒刑以上之罪，為累犯；再檢
    察官於起訴書已主張被告有上開前案執行完畢之情形，以及
    說明應依累犯加重其刑之理由，檢察官復於本院審理時，亦
    就被告構成累犯並應加重其刑之事項，有所主張並具體指出
    證明方法，被告則對於其有上開徒刑執行完畢之事實，於本
    院審理時亦坦認無訛（見本院卷第39頁），本院審酌被告前
    案所犯與本案均為酒後駕車公共危險罪，罪質相同，且被告
    於前案執行完畢年餘即故意再犯本案，顯見被告未因前案經
    徒刑執行完畢產生警惕作用，其對刑罰反應力薄弱，依本案
    犯罪情節及被告所侵害之法益，予以加重最低本刑亦無罪刑
    不相當之情事，應依刑法第47條第1項之規定加重其刑。
  ㈢爰審酌被告明知酒精成分對人之意識能力具有不良影響，竟
    漠視一般往來之公眾及駕駛人之用路安全，仍酒後騎乘機車
    上路，嗣為警查獲時吐氣所含酒精濃度高達每公升1.29毫克
    ，犯罪情節不輕，又被告另於106年間因酒後駕車公共危險
    案件，經本院以105年度沙原交簡字第94號判處有期徒刑3月
    、併科罰金2萬元確定，有前開前案紀錄表可稽，此次為為1
    0年內3犯，猶不知悔改；惟犯後坦承犯行，態度尚屬良好，
    並考量其自陳為國中畢業之教育程度、為家庭主婦、其配偶
    從事鐵工之生活經濟狀況（見本院卷第51頁）等一切情狀，
    量處如主文所示之刑，並諭知易科罰金及易服勞役之折算標
    準。
據上論斷，應依刑事訴訟法第299條第1項前段，刑法第185條之3
第1項第1款、第47條第1項、第41條第1項前段、第42條第3項，
刑法施行法第1條之1第1項，判決如主文。
本案經檢察官李毓珮提起公訴，檢察官朱介斌到庭執行職務。
中　　華　　民　　國　　111 　年　　9 　　月　　26　　日
                  刑事第十二庭  法  官  廖慧娟
以上正本證明與原本無異。
如不服本判決應於收受送達後20日內向本院提出上訴書狀，並應
敘述具體理由；其未敘述上訴之理由者，應於上訴期間屆滿後20
日內向本院補提理由書（均須按他造當事人之人數附繕本）「切
勿逕送上級法院」。
                                書記官  資念婷
中　　華　　民　　國　　111 　年　　9 　　月　　26　　日
附錄本案論罪科刑法條：
刑法第185條之3第1項
駕駛動力交通工具而有下列情形之一者，處3年以下有期徒刑，
得併科30萬元以下罰金：
一、吐氣所含酒精濃度達每公升零點二五毫克或血液中酒精濃度
    達百分之零點零五以上。
二、有前款以外之其他情事足認服用酒類或其他相類之物，致不
    能安全駕駛。
三、服用毒品、麻醉藥品或其他相類之物，致不能安全駕駛。